臺灣高等法院刑事判決　　　　　九十三年度上訴字第二八一八號
　　上訴人
　　即被告　甲○○
右上訴人因毒品危害防制條例案件，不服臺灣桃園地方法院九十
三年度訴字第五六二號，中華民國九十三年八月十三日第一審判
決（起訴案號：臺灣桃園地方法院檢察署九十三年度毒偵字第九
五七號；併案審理案號：九十三年度毒偵字第七七九號、第七八
０號、第二三四一號），提起上訴，本院判決如左：
    主  文
原判決關於甲○○施用第一級毒品及定應執行刑部分撤銷。
甲○○施用第一級毒品部分免訴。
其餘上訴駁回。
    事  實
一、甲○○前於民國九十年間，因竊盜案件，經臺灣桃園地方法
    院判處有期徒刑十月確定後、於九十年六月五日入監執行，
    於九十年十一月二十二日執行完畢，猶不知悔改；其於八十
    八年間因施用毒品案件，經臺灣桃園地方法院裁定送觀察、
    勒戒後，認有繼續施用毒品傾向，再經臺灣桃園地方法院裁
    定強制戒治，嗣停止戒治並付保護管束，於八十九年十二月
    十七日，又經本院裁定撤銷停止戒治，因該保護管束期間已
    於八十九年十二月十六日期滿，遂由臺灣桃園地方法院檢察
    署檢察官於九十年五月十一日以九十年度戒偵字第四一六號
    、第四五三號為不起訴處分確定；詎甲○○仍未戒絕毒癮，
    於前揭保護管束期滿而強制戒治執行完畢後五年內，基於施
    用第二級毒品安非他命之概括犯意，連續自九十三年二月初
    某日起至同年三月十二日止，在其位於桃園縣桃園市○○路
    一一五五號八樓之十之住處，以在玻璃球製吸食器內，點火
    燃燒底部，吸食產生煙霧之施用方式，平均二天施用一次，
    嗣其分別於附表所示時間，分別為警查獲並扣得其所有供施
    用毒品之各該物品（附表編號三(一)部分非屬甲○○所有之物
    ），經警採集其尿液送驗，及其後於九十三年三月十三日，
    因涉及偽造文書犯行，經臺灣桃園地方法院裁定羈押，經臺
    灣桃園看守所採集其尿液送驗有安非他命之陽性反應，而查
    悉上情。
二、案經桃園縣政府警察局大溪分局、桃園分局及臺灣桃園看守
    所報告臺灣桃園地方法院檢察署檢察官偵查起訴及移送併辦
    。
    理  由
壹、免訴部分：
一、按刑事訴訟法第三百零二條第一款規定，案件曾經判決確定
    者，應為免訴之判決，係以同一案件，已經法院為實體上之
    確定判決，該被告應否受刑事制裁，既因前次判決而確定，
    不能更為其他有罪或無罪之實體上裁判，此項原則，關於實
    質上一罪或裁判上一罪，其一部事實已經判決確定者，對於
    構成一罪之其他部分，亦均應適用，但此種事實係因審判不
    可分之關係在審理事實之法院，就全部犯罪事實，依刑事訴
    訟法第二百六十七條規定，本應予以審判，故其確定判決之
    既判力自應及於全部之犯罪事實，惟若在最後審理事實法院
    宣示判決後始行發生之事實，既非該法院所得審判，即為該
    案判決之既判力所不能及（最高法院卅二年上字第二五七八
    號判例參照）。又按同一案件曾經判決確定者，應諭知免訴
    之判決，刑事訴訟法第二百九十四條第一款規定，縱令後之
    起訴事實較之確定判決之事實有減縮或擴張之情形，仍不失
    為同一案件。偽造文書為行使偽造文書之階段行為，偽造文
    書之事實既經判決確定，對於行使偽造文書再行起者，其範
    圍雖較確定判決擴張，仍屬同一案件，即應諭知免訴，最高
    法院三十年上字第二二四四號著有判例。
二、經查本案被告甲○○於九十三年二月十二日二十三時三十分
    採尿時往前回溯二十六小時內某不詳時點，在不詳地點施用
    第一級毒品海洛因，經檢察官於九十三年三月三十一日提起
    公訴，並於同年四月二十日繫屬於臺灣桃園地方法院，有原
    審卷可稽。惟查被告於九十三年二月八日二十一時三十分許
    ，在桃園縣桃園市○○路與建國路口為警查獲持有第一級毒
    品海洛因（淨重零點二八公克，空包裝重零點五四公克），
    且此部分犯罪經臺灣桃園地方法院檢察署檢察官於九十三年
    四月二十日聲請簡易判決處刑（與起訴有同一效力），並於
    同年五月七日繫屬臺灣桃園地方法院，嗣經臺灣桃園地方法
    院於九十三年六月九日以九十三年度桃簡字第六一九號判處
    被告持有第一級毒品，累犯，處有期徒刑三月，並於九十三
    年七月三十日確定。而查被告於本院審理時稱其自九十三年
    二月間起即基於概括之犯意施用第一級毒品海洛因（本院九
    十三年十二月二十九日審判程序筆錄第五頁），而持有第一
    級毒品係施用第一級毒品之低度行為，二者具有實質上一罪
    之關係，縱令被告本件之起訴事實較之前開業經判決確定之
    簡易判決之事實有擴張，仍不失為同一案件，揆諸前揭判例
    意旨，前開台灣桃園地方法院九十三年度桃簡字第六一九號
    判決既經判決確定，本案與之為同一案件，即應諭知免訴之
    判決。
貳、有罪部分
一、按依最高法院九十三年度台上字第四０二四號判決要旨：「
    上訴人於審判程序對各該被害人警詢、偵查中之供述均同意
    作為證據，經核渠等對遭竊之時、地等被害事實，俱已指訴
    甚詳，其陳述適當，符合刑事訴訟法第一百五十九條之五第
    一項之規定，自得為證據。」，本件當事人、辯護人於審判
    程序均未爭執相關證據之證據能力，揆諸上開最高法院判決
    意旨，於本院審理程序所調查之證據均具證據能力，併此敘
    明。
二、被告甲○○坦承於右揭時、地連續施用第二級毒品安非他命
    犯行，且(一)被告於附表編號一所示時、地為警查獲時，自其
    身上扣得附表編號一之各該物品，而扣案物經送驗結果，其
    中二包透明結晶或結晶性粉末，經送行政院衛生署管制藥品
    管理局，經抽驗其中一包，以氣相層析質譜儀分析法檢驗結
    果，含有甲基安非他命成分（含袋重一點零四六公克），有
    行政院衛生署管制藥品管理局九十三年五月五日管檢字第○
    九三○○○三五二一號檢驗成績書可按（原審卷第四六頁）
    ，且被告經警採尿送驗結果，呈安非他命陽性反應，有桃園
    縣衛生局不法藥物尿液檢定書在卷足憑（九十三年度毒偵字
    第七七九號卷─以下簡稱Ａ卷第三五頁）；(二)被告於附表編
    號二所示時、地，為警持臺灣桃園地方法院核發搜索票搜索
    ，扣得附表編號二之各該物品，被告經員警採集其尿液送檢
    驗結果，呈現嗎啡、安非他命陽性反應，有桃園縣衛生局不
    法藥物尿液檢定書在卷足憑（九十三年度毒偵字第九五七號
    ─以下簡稱Ｂ卷第三七頁、第三八頁）；(三)被告於附表編號
    三所示時、地為警扣得該物品，有搜索扣押筆錄、扣押物品
    目錄表、照片等附卷可稽（九十三年度毒偵字第七八０號卷
    ─以下簡稱Ｃ卷第十五頁、第十六頁、第十九頁），且經員
    警採集其尿液送驗結果，呈安非他命陽性反應，亦有桃園縣
    衛生局不法藥物尿液檢定書在卷足憑（Ｃ卷第四二頁）；(四)
    被告於九十三年三月十三日另案偽造文書犯行，經臺灣桃園
    地方法院裁定羈押後，經臺灣桃園看守所對其採集尿液送驗
    ，呈嗎啡及安非他命陽性反應，而被告經該所約談時，亦坦
    承有連續施用海洛因、安非他命之犯行，有臺灣桃園看守所
    九十三年五月十九日桃所憲戒字○九三○七○五○七七號函
    及所檢附之談話筆錄、自白書（九十三年度偵字第二三四一
    號卷─以下簡稱Ｄ卷第九頁、第十頁）、臺灣檢驗科技股份
    有限公司濫用藥物尿液檢驗報告、採尿登記簿可按（Ｄ卷第
    十一頁、第十二頁）；(五)被告於八十八年間因施用毒品案件
    ，經臺灣桃園地方法院裁定送觀察、勒戒後，認有繼續施用
    毒品傾向，再經臺灣桃園地方法院裁定強制戒治，嗣經臺灣
    桃園地方法院裁定停止戒治並付保護管束，於八十九年十二
    月十七日，又經臺灣桃園地方法院裁定撤銷停止戒治，因該
    保護管束期間已於八十九年十二月十六日期滿，遂由臺灣桃
    園地方法院檢察署檢察官於九十年五月十一日以九十年度戒
    偵字第四一六號、第四五三號為不起訴處分確定等情，有臺
    灣高等法院被告全國前案紀錄表、臺灣桃園地方法院檢察署
    刑案資料查註紀錄表、不起訴處分書及刑事裁定等附卷可稽
    。是被告於強制戒治執行完畢釋放後，五年內再犯施用第二
    級毒品安非他命等犯行，堪以認定。從而事證明確，應依法
    論科。
三、按安非他命為毒品危害防制條例第二條第二項第二款明定之
    第二級毒品。施用第一級毒品部分為免訴判決，已如前述，
    是核被告所為，係犯毒品危害防制條例第十條第二項之施用
    第二級毒品罪。其施用毒品前後持有毒品之低度行為，為施
    用之高度行為所吸收，不另論罪。又其多次施用第二級毒品
    安非他命之犯行，時間緊接，所犯係構成要件相同之罪，顯
    係基於概括之犯意而為，為連續犯以一罪論，並依法加重其
    刑。公訴人雖僅就被告九十三年二月十二日採尿時回溯九十
    六小時某時點，有一次施用安非他命犯行起訴，然被告其餘
    自九十三年二月初某日起至同年三月十二日止之多次施用安
    非他命犯行，既核與起訴部分有連續犯之裁判上一罪關係，
    是就公訴人以九十三年度毒偵字第七七九號、第七八○號、
    第二三四一號就被告施用第二級毒品移請併案審理，本院自
    應併與審理。查被告於九十年間因竊盜案件，經台灣桃園地
    方法院判處有期徒刑十月確定後，於九十年六月五日入監執
    行，於同年十一月二十二日執行完畢出監（原審判決誤植為
    十一月二十三日），有臺灣高等法院被告全國前案紀錄表、
    臺灣桃園地方法院檢察署刑案資料查註記錄表及法務部在監
    再犯本件有期徒刑以上之罪，為累犯，應依刑法第四十七條
    規定，就所犯連續施用第二級毒品罪部分，遞加重其刑。
參、被告犯罪事證明確，原審予以論罪科刑，固非無見，惟原審
    就被告施用第一級毒品部分與台灣桃園地方法院九十三年度
    桃簡字第六一九號確定判決，二者具有實質上一罪之關係，
    為同一案件，應諭知免訴之判決，原審法院竟為實體判決，
    尚有未合；被告據此上訴，非無理由，自應由本院就此部分
    撤銷改判。至被告施用第二級毒品安非他命部分，原審以被
    告罪證明確，適用毒品危害防制條例第十條第二項、第十八
    條第一項前段、刑法第十一條前段、第五十六條、第四十七
    條之規定，並審酌被告前因施用毒品犯行，經過觀察勒戒、
    強制戒治程序，猶未戒絕毒癮，再犯本件施用毒品罪，戕害
    自身身心健康甚鉅，惟因尚未對社會造成重大危害，且犯罪
    後尚知坦承犯行，態度尚稱良好等一切情狀，量處有期徒刑
    六月，並就附表一(二)扣得之第二級毒品安非他命二包（實稱
    毛重一點零四六公克）依毒品危害防制條例第十八條第一項
    前段規定，諭知沒收銷燬，經核認事用法及量刑均無不合，
    被告上訴並無理由，此部分之上訴應予駁回。
肆、臺灣桃園地方法院檢察署檢察官就被告施用第一級毒品部分
    移請併案審理（案號：九十三年度毒偵字第七七九號、第七
    八０號、第二三四一號），惟本案施用第一級毒品部分應為
    免訴之諭知，俱如前述，是本案施用第一級毒品部分即與請
    求併案審理之施用第一級毒品之犯行部分無裁判上一罪之關
    係，爰就併案該部分不併為審理，附此敘明。
據上論斷，應依刑事訴訟法第三百六十九條第一項前段、第三百
六十八條、第三百六十四條、第三百零二條第一款，判決如主文
。
本案經檢察官陳文禮到庭執行職務。
中　　華　　民　　國　　94　　年　　1 　　月　　12　　日
                  刑事第十七庭審判長法  官 陳正雄
                                    法  官 許錦印
                                    法  官 杜惠錦
以上正本證明與原本無異。
如不服本判決，應於收受送達後十日內向本院提出上訴書狀，其
未敘述上訴之理由者並得於提起上訴後十日內向本院補提理由書
（均須按他造當事人之人數附繕本）。
                                    書記官 楊秋鈴
中　　華　　民　　國　　94　　年　　1 　　月　　12　　日
附表
┌──┬───────┬─────────┬──────────────┐
│編號│查獲時間、地點│扣得物品          │沒收依據                    │
├──┼───────┼─────────┼──────────────┤
│一  │九十三年二月八│(一)海洛因二包      │(一)(二)：毒品危害防制條例第十八│
│    │日夜間九時三十│(二)安非他命二包（實│條第一項前段。              │
│    │分許          │  稱毛重一點零四六│                            │
│    │桃園縣桃園市三│  公克）（即臺灣園│                            │
│    │民路與建國路口│  地方法院檢察署九│                            │
│    │              │  十三年度保管字第│                            │
│    │              │  ○七一九號、九十│                            │
│    │              │  三年度安保管字第│                            │
│    │              │  一五三號）      │                            │
├──┼───────┼─────────┼──────────────┤
│二  │九十三年二月十│(一)海洛因一包      │(一)(二)：毒品危害防制條例第十八│
│    │二日夜間十時許│(二)施用過之注射針筒│條第一項前段。              │
│    │桃園縣桃園市春│  一支            │(三)：刑法第三十八條第一項第二│
│    │日路一一五五號│(三)橡皮管一條      │款。                        │
│    │八樓之十      │（即臺灣桃園地方法│                            │
│    │              │院檢察署九十三年度│                            │
│    │              │保管字第八四三號）│                            │
├──┼───────┼─────────┼──────────────┤
│三  │九十三年二月十│(一)注射針筒一支    │與本案被告施用毒品犯行無關，│
│    │四日夜間十一時│（即臺灣桃園地方法│不為沒收諭知。              │
│    │四十分許      │院檢察署九十三年度│                            │
│    │桃園縣桃園市春│保管字第○八七四號│                            │
│    │日路一一五五號│）                │                            │
│    │八樓之十      │                  │                            │
└──┴───────┴─────────┴──────────────┘
